臺灣新北地方法院板橋簡易庭民事簡易判決
111年度板簡字第1664號
原      告  臺灣產物保險股份有限公司

法定代理人  李泰宏  
訴訟代理人  楊承堯  
被      告  林聖熏  

上列當事人間請求侵權行為損害賠償（交通）事件，經本院於民
國111年9月19日言詞辯論終結，判決如下：
    主      文
被告應給付原告新臺幣肆拾陸萬捌仟陸佰肆拾壹元，及自民國一
百一十一年六月二十九日起至清償日止，按週年利率百分之五計
算之利息。
原告其餘之訴駁回。
訴訟費用由被告負擔百分之三十七，餘由原告負擔。
本判決第一項得假執行。
    事實及理由
壹、程序部分：
    被告經合法通知，未於言詞辯論期日到場，核無民事訴訟法
    第386條各款所列情形，爰依原告聲請，由其一造辯論而為
    判決。
貳、實體部分：
一、原告主張：被告於民國109年12月9日5時50分，駕駛車牌號
    碼0000-00號汽車，行經新北市○○區○道0號47公里100公尺北
    向內側路肩時，因其他引起事故之違規或不當行為之過失，
    與原告所承保車牌號碼000-0000號自用小客車（下稱系爭車
    輛）發生碰撞（下稱系爭事故），致系爭車輛被毀損，因系
    爭車輛預估修復費用新臺幣（下同）1,089,500元，已達重
    大不能維修情事，原告乃將系爭車輛報廢得款新臺幣（下同
    ）8萬元後，實際賠付被保險人1,254,700元，爰依侵權行為
    及保險代位之法律關係，請求被告給付等語。並聲明：被告
    應給付原告1,254,700元，及自起訴狀繕本送達翌日起至清
    償日止，按週年利率5％計算之利息。
二、被告經合法通知，未於言詞辯論期日到場，亦未提出書狀為
    聲明或陳述。 
三、本院之判斷：
  ㈠原告主張之上開事實，有道路交通事故現場圖、調查報告表
    、談話紀錄表、道路交通事故照片、初步分析研判表、行車
    執照、估價單、理賠計算書、報廢車買賣契約書（見本院卷
    第67頁至第99頁、第17頁至第57頁）及監視器錄影光碟可稽
    ，而被告對於原告主張之事實，已於相當時期受合法之通知
    ，而於言詞辯論期日不到場，亦未提出準備書狀爭執，視同
    自認，堪信為真實。
  ㈡按因故意或過失，不法侵害他人之權利者，負損害賠償責任
    。汽車、機車或其他非依軌道行駛之動力車輛，在使用中加
    損害於他人者，駕駛人應賠償因此所生之損害。不法毀損他
    人之物者，被害人得請求賠償其物因毀損所減少之價額。民
    法第184條第1項前段、第191條之2前段、第196條分別定有
    明文。又物被毀損時，被害人除得依民法第196條請求賠償
    外，並不排除民法第213條至第215條之適用。依民法第196
    條請求賠償物被毀損所減少之價額，得以修復費用為估定之
    標準，但以必要者為限。另被保險人因保險人應負保險責任
    之損失發生，而對於第三人有損失賠償請求權者，保險人得
    於給付賠償金額後代位行使被保險人對第三人之請求權；但
    其所請求之數額，以不逾賠償金額為限，保險法第53條第1
    項亦有明定。而損害賠償祇應填補被害人實際損害，保險人
    代位被害人請求損害賠償時，依保險法第53條第1項規定，
    如其損害額超過或等於保險人已給付之賠償金額，固得就其
    賠償之範圍，代位請求賠償，如其損害額小於保險人已給付
    之賠償金額，則保險人所得代位請求者，應祇以該損害額為
    限。
  ㈢原告主張系爭車輛已達重大不能維修情事，未提出證據以實
    其說，其復未舉證系爭車輛於109年12月9日未發生系爭事故
    時之交易價值，則原告逕以理賠金額請求被告如數賠償，自
    屬無據。而系爭車輛預估修復費用1,089,500元（零件960,6
    19元、塗裝128,881元），有估價單可憑（見本院卷第21頁
    至第25頁），依營利事業所得稅結算申報查核準則第95條第
    6項規定「固定資產提列折舊採用平均法、定率遞減法或年
    數合計法者，以一年為計算單位；其使用期間未滿一年者，
    按實際使用之月數相當於全年之比例計算之；不滿一月者，
    以月計」，及行政院所頒「固定資產耐用年數表」及「固定
    資產折舊率表」規定，非運輸業用客貨車之耐用年數為5年
    ，依定率遞減法每年折舊千分之369，其最後一年之折舊額
    ，加歷年折舊累積額，總和不得超過該資產成本原額之10分
    之9，系爭車輛於108年2月（推定15日）出廠（見本院卷第1
    9頁），至本件事故時之使用期間應以1年10個月計算，則零
    件費用扣除折舊後之餘額為419,760元，加計無須折舊之塗
    裝費用128,881元，合計損害額為548,641元。
  ㈣按基於同一原因事實受有損害並受有利益者，其請求之賠償
    金額，應扣除所受之利益，民法第216條之1規定甚明。原告
    將系爭車輛報廢得款8萬元，有報廢車買賣契約書可參（見
    本院卷第57頁），係因同一原因事實受有損害並受有8萬元
    之利益，則原告請求被告在扣除該利益後之468,641元範圍
    內如數賠償，洵屬有據；逾此範圍之請求，則屬無據，不應
    准許。
  ㈤按給付無確定期限者，債務人於債權人得請求給付時，經其
    催告而未為給付，自受催告時起，負遲延責任。其經債權人
    起訴而送達訴狀，或依督促程序送達支付命令，或為其他相
    類之行為者，與催告有同一之效力。遲延之債務，以支付金
    錢為標的者，債權人得請求依法定利率計算之遲延利息。應
    付利息之債務，其利率未經約定，亦無法律可據者，週年利
    率為5％，民法第229條第2項、第233條第1項前段、第203條
    分別定有明文。本件係侵權行為損害賠償之債，以支付金錢
    為標的，無確定期限，未約定利率，則原告請求自起訴狀繕
    本送達翌日即111年6月29日起（見本院卷第103頁）起至清
    償日止，按週年利率5％計算之利息，於法有據。
四、綜上所述，原告本於侵權行為及保險代位之法律關係，請求
    被告給付468,641元，及自111年6月29日起至清償日止，按
    週年利率5％計算之利息，為有理由，應予准許；逾此部分之
    請求，為無理由，應予駁回。
五、本件係就民事訴訟法第427條訴訟適用簡易程序所為被告敗
    訴之判決，應依同法第389條第1項第3款規定，依職權宣告
    假執行。
據上論結，本件原告之訴為一部有理由，一部無理由，依民事訴
訟法第436條第2項、第385條第1項前段、第79條、第389條第1項
第3款，判決如主文。　　
中　　華　　民　　國　　111 　年　　9 　　月　　30　　日
                    臺灣新北地方法院板橋簡易庭
　　　　　　　　　　　　法  官　陳佳君
附表
折舊時間           金額
第1年折舊值        960,619×0.369=354,468
第1年折舊後價值    960,619-354,468=606,151
第2年折舊值        606,151×0.369×(10/12)=186,391
第2年折舊後價值    606,151-186,391=419,760
以上正本係照原本作成。
如不服本判決，應於送達後20日內，向本院提出上訴狀並表明上
訴理由，如於本判決宣示後送達前提起上訴者，應於判決送達後
20日內補提上訴理由書（須附繕本）。
如委任律師提起上訴者，應一併繳納上訴審裁判費。　
中　　華　　民　　國　　111 　年　　9 　　月　　30　　日
                         書記官  李庭君